【裁判字號】    92,交聲,226
【裁判日期】    920312
【裁判案由】    違反道路交通管理處罰條例聲明異議
【裁判全文】
臺灣臺北地方法院交通事件裁定                    九十二年度交聲字第二二六號
    異  議  人
    即受處分人  甲○○
右列異議人即受處分人因違反道路交通管理處罰條例案件，對於台北市交通事件裁決
所中華民國九十二年一月二十八日所為之處分（原處分案號：北市裁三字第駕裁二二
－ＺＦ0000000號），聲明異議，本院裁定如左：
    主      文
異議駁回。
    理      由
一、按汽車行駛高速公路，應依速限標誌指示，高速公路交通管制規則第五條第一項
    前段定有明文，又汽車行駛於高速公路，而不遵管制之規定者，處汽車駕駛人新
    台幣（下同）三千元以上六千元以下罰鍰，道路交通管理處罰條例第三十三條第
    一項定有明文，而汽車駕駛人駕駛汽車違反道路交通管理處罰條例第三十三條規
    定者，除應依該條所規定之罰鍰處罰外，並予記違規點數一點，道路交通管理處
    罰條例第六十三條第一項第一款亦定有明文。再按以科學儀器取得違規證據資料
    （如照相機或測速器）足資認定其違規事實者，得逕行舉發之，違反道路交通管
    理處罰條例第七條之二第一項第六款亦規定甚明。
二、原處分意旨略以：本件異議人即受處分人甲○○於民國九十一年十月十八日上午
    六時四十四分許，駕駛其所有車號ＨＦ－四四四五號自用小客車，沿國道三號高
    速公路南下車道行駛，途經南下三十一公里速限為時速九十公里路段，竟以時速
    一百零二公里之速度超速行駛，為內政部警政署國道公路警察局第六警察隊（下
    稱國道六隊）以設置於路邊之電腦雷達自動照相測速器測得超速，並以拍照之方
    式採證，並掣發內政部警政署國道公路警察局公警局交字第ＺＦ0000000
    號舉發違反道路交通管理事件通知單予以舉發，受處分人於舉發單上所載應到案
    日期（九十一年十二月十五日）前之九十一年十一月二十七日提出申訴，經原處
    分機關請舉發單位即國道六隊調查結果，仍認受處分人有右揭違規行為，原處分
    機關乃依前揭道路交通管理處罰條例第三十三條第一項、第六十三條第一項第一
    款及違反道路交通管理事件統一裁罰基準表等規定，於九十二年一月二十八日以
    北市裁三字第駕裁二二－ＺＦ0000000號從輕裁處異議人罰鍰三千元並予
    記違規點數一點。受處人聲明異議意旨則以：其駕駛上開自用小客車行經舉發地
    點時，認為該路段未標明最高時速限制，一般國道公路時速限制應為時速一百公
    里，其時速一百零二公里，尚在合理範圍內，且以雷達測速器照相取締，居心叵
    側等語置辯。
三、查受處分人甲○○於九十一年十月十八日上午六時四十四分許，駕駛其所有車號
    ＨＦ－四四四五號自用小客車，沿國道三號高速公路南下車道行駛，途經南下三
    十一公里速限為時速九十公里路段，竟以時速一百零二公里之速度超速行駛，為
    國道六隊以設置於路邊之電腦雷達自動照相測速器測得超速，並以拍照之方式採
    證之違規事實，有採證照片一幀附卷可稽，由該紙相片已清晰可見受處分人確於
    右揭時間在速限為九十公里之右揭路段以時速一百零二公里超速行駛之違規事實
    ；再公速公路沿途均設有該路段最高時速限制標誌，為眾所週知之事實，國道三
    號高速公路南下三十一公里處沿途均設有最高時速九十公里限制標誌，受處分人
    係領有駕駛執照之人，應知為維護道路交通安全應依交通標誌指示駕車；況交通
    警察掣單舉發違反道路交通管理處罰條例所列之違規事實，本質上為行政處分，
    係公務員基於職務上之權力，依法就特定之具體事件所為之具公法上效果之單方
    面行政行為，基於公務員為公法上行為具有公信力之原則，該行政行為當可被推
    定為真正，其據以依法處分之事實認定亦為正確無誤；本件舉發單位即國道六隊
    依道路交通管理處罰條例第七條之二第一項第六款規定，以科學儀器即路邊電腦
    雷達自動照相測速器照相取得違規證據資料，即得逕行舉發，受處分人空言辯稱
    其不知該路段最高時速限制為九十公里，舉發單位以雷達測速器照相取締，居心
    叵側云云，要屬事後卸責之詞，不足採信。本件事證明確，受處分人之右揭違規
    行為，堪以認定。
四、綜上所述，受處分人確有於右揭時地駕駛上開自用小客車超速行駛之違規行為，
    從而，原處分機關依前揭道路交通管理處罰條例第三十三條第一項、第六十三條
    第一項第一款及違反道路交通管理事件統一裁罰基準表等規定，從輕裁處受處分
    人罰鍰三千元並予記違規點數一點，核無違誤，本件受處分人之異議為無理由，
    應將其異議駁回。
據上論斷，應依道路交通案件處理辦法第十九條，裁定如主文。
中    華    民    國      九十二    年        三        月      十二    日
                                      臺灣臺北地方法院交通法庭
                                          法  官    黃  雅  芬
右正本證明與原本無異。
如不服本裁定，應於裁定送達後五日內向本院提出抗告狀。
                                          書記官    楊  麗  娟
中    華    民    國      九十二    年        三        月      十四    日


司法院資訊處製作；財團法人民間司法改革基金會備份。
